臺灣基隆地方法院刑事判決　
111年度金訴字第212號
公  訴  人  臺灣基隆地方檢察署檢察官
被      告  朱子喬



上列被告因違反洗錢防制法等案件，經檢察官提起公訴（111年
度偵字第163號），暨移送併辦（111年度偵字第1182號、第1400
號、第1886號、第2105號、第3463號、111年度偵緝字第221號）
，被告於本院準備程序中就被訴事實為有罪之陳述，本院合議庭
裁定由受命法官獨任依簡式審判程序審理，判決如下：
　　    主  文
朱子喬幫助犯洗錢防制法第十四條第一項之洗錢罪，處有期徒刑
貳月，併科罰金新臺幣貳萬元，罰金如易服勞役，以新臺幣壹仟
元折算壹日。　
    事  實
一、朱子喬於民國110年6、7月間欲辦理民間借款，綽號「大摳
    」（台語）真實姓名年籍不詳之成年男子告知得由其代為辦
    理，惟需提供金融機關帳戶供其匯款製作信用記錄。朱子喬
    明知金融機構帳戶係個人理財之重要工具，為個人財產、信
    用之重要表徵，如交予他人使用，有供作財產犯罪用途之可
    能，可預見借用他人金融帳戶常與財產犯罪密切相關，且使
    用他人金融帳戶之目的在於取得贓款及掩飾犯行不易遭人追
    查，若將自己所管領之金融帳戶交予他人使用，可能因此供
    詐騙者作為不法收取款項之用，另可能藉此掩飾犯罪所得之
    真正去向，仍不違背其本意，基於幫助犯詐欺取財（無證據
    證明詐騙者為3人以上或確知悉為3人以上而共同犯之）及幫
    助洗錢之不確定故意，於110年8月間，在基隆巿中正區租屋
    處，將其在永豐商業銀行帳號000-000-0000000-0號帳戶之
    存摺、提款卡、密碼及網路銀行帳號、密碼均交予「大摳」
    使用。嗣「大摳」所屬之詐欺集團成員取得朱子喬之永豐銀
    行帳戶後，基於意圖為自己不法所有之犯意聯絡，先於110
    年6至7月間，以通訊軟體，向不特定之人誆稱可匯款至指定
    之銀行帳戶以為投資獲利等語，致使該人不疑有他，㈠關炳
    彰於110年8月11日13時31分臨櫃匯款新臺幣（下同）32萬元
    ；㈡薛琇絲於110年8月11日12時26分匯款10萬元；㈢常瑋庭於
    110年8月11日10時35分連續匯款10萬元、2萬元；㈣黃淑鳳於
    110年8月10日9時48分匯款10萬元；㈤陳曉鈴於110年8月9日1
    4時28分匯款108萬元；㈥周莉莉於110年8月10日12時32分匯
    款3萬元；㈦江雅雯於110年8月10日9時56分匯款20萬元，至
    朱子喬上開帳戶內，所有款項隨即遭提領一空，以製造金流
    斷點而隱匿、掩飾犯罪所得去向。
二、案經關炳彰、薛琇絲、黃淑鳳、周莉莉、江雅雯分別告訴及
    臺南市政府警察局學甲分局、高雄巿政府警察局小港分局、
    三民第二分局、桃園巿政府警察局平鎮分局、臺北巿政府警
    察局士林分局移送；宜蘭縣政府警察局蘇澳分局報告臺灣基
    隆地方檢察署檢察官偵查起訴。
    理  由
一、本件被告所犯為死刑、無期徒刑、最輕本刑為3年以上有期
    徒刑以外之罪，且非高等法院管轄第一審案件，於本院行準
    備程序時，被告就被訴事實為有罪之陳述，經告知簡式審判
    程序之旨，並聽取檢察官、被告意見後，本院認為適宜進行
    簡式審判程序，而經合議庭裁定改行簡式審判程序審理。又
    依刑事訴訟法第159條第2項、第273條之2規定，簡式審判程
    序之證據調查，不受同法第159條第1項、第161條之2、第16
    1條之3、第163條之1及第164條至第170條規定之限制，合先
    敘明。
二、認定犯罪事實所憑證據及理由：
  ㈠上開犯罪事實，業經被告朱子喬於本院訊問中自白不諱，且
    有被害人關炳彰、薛琇絲、常瑋庭、黃淑鳳、陳曉鈴、周莉
    莉、江雅雯於警訊證訴明確，復有關炳彰提供之LINE對話訊
    息及金門縣信用合作社匯款回條（111偵163號卷第13-79、9
    1頁）、薛琇絲提供之LINE對話訊息、彰化銀行、台灣銀行
    、中信銀行存摺影本、網路銀行匯款憑證（111偵1400號卷
    第67-91頁）、常瑋庭供之LINE對話訊息、網路銀行匯款憑
    證（110偵6488號卷第31-60頁）、黃淑鳳提供之匯款單據、
    對話訊息（111偵1886號卷第31-44頁）、陳曉鈴提供之LINE
    對話訊息、匯款憑證（111偵2105號卷第97-109頁）、周莉
    莉提供之匯款憑證（111偵3463號卷第41-47頁）、江雅雯提
    供之詐騙集團成員行動電話訊息（111偵1182號卷第97-99頁
    ），暨被告在永豐銀行帳戶客戶基本資料表、交易明細等資
    料（111偵163號卷第95-103頁）在卷可稽，足見被告之任意
    性自白核與事實相符，堪以採信。
  ㈡綜上所述，本案事證明確，被告之犯行堪予認定，應依法論
    科。
三、論罪科刑：
　㈠刑法上之幫助犯，係對於犯罪與正犯有共同之認識，而以幫
    助之意思，對於正犯資以助力，而未參與實施犯罪之行為者
    而言。是如未參與實施犯罪構成要件之行為，且係出於幫助
    之意思提供助力，即屬幫助犯，而非共同正犯。本案詐欺集
    團成員取得被告所提供銀行帳戶之提款卡、密碼、網路銀行
    密碼後，利用上開金融帳戶詐騙被害人，且為掩飾、隱匿其
    等犯罪所得財物之去向及所在，於被害人將款項匯入上開金
    融帳戶後提領一空，而製造金流斷點，而被告單純提供上開
    金融帳戶及提款卡供人使用，應屬詐欺取財構成要件以外之
    行為。是核被告所為，係犯刑法第30條第1項前段、第339條
    第1項之幫助詐欺取財罪，及刑法第30條第1項前段、洗錢防
    制法第14條第1項之幫助洗錢罪。被告以一幫助行為而同時
    觸犯數罪名，為想像競合犯，應依刑法第55條規定，從一重
    論以幫助一般洗錢罪。　
  ㈡被告以幫助他人犯罪之意思，參與犯罪構成要件以外之行為
    ，爰依刑法第30條第2項幫助犯之規定，按正犯之刑減輕之
    。
　㈢本院審酌被告可預見任意提供金融帳戶資料予他人，將間接
    助長從事詐欺之人詐騙他人財產犯罪，造成無辜民眾受騙而
    受有金錢損失，竟漠視該危害發生之可能性，提供系爭帳戶
　　、網路銀行帳戶及提款卡予他人，使從事詐欺之人持以實施
    詐欺犯罪，嚴重危害交易秩序與社會治安，所為應予非難，
    被害人因誤信從事詐欺之人之指示，而將其所有之金錢轉帳
    至被告所提供之帳戶內，旋遭從事詐欺之人提領完盡，而受
    有財產上損害，並考量被告犯後終能坦認犯行之態度，並兼
    衡被告於本院自述高職畢業之智識程度、從事電玩業等一切
    情狀，量處如主文所示之刑，並諭知罰金如易服勞役之折算
    標準。　
據上論斷，應依刑事訴訟法第273條之1第1項、第299條第1項前
段判決如主文。
本案經檢察官陳筱蓉提起公訴暨移送併辦，檢察官陳宜愔到庭執行職務。　　　　　　　　　　
中　　華　　民　　國　　111 　年　　7 　　月　　14　　日
                  刑事第五庭法　官　吳佳齡
以上正本證明與原本無異。
如不服本判決應於收受送達後20日內向本院提出上訴書狀，並應
敘述具體理由；其未敘述上訴理由者，應於上訴期間屆滿後20日
內向本院補提理由書(均須按他造當事人之人數附繕本)「切勿逕
送上級法院」。　　　　　　　　　
中　　華　　民　　國　　111 　年　　7 　　月　　14　　日
                            書記官  王一芳
附錄論罪法條：
刑法第30條
幫助他人實行犯罪行為者，為幫助犯。雖他人不知幫助之情者，
亦同。
幫助犯之處罰，得按正犯之刑減輕之。
刑法第339條
意圖為自己或第三人不法之所有，以詐術使人將本人或第三人之
物交付者，處5年以下有期徒刑、拘役或科或併科1千元以下罰金
。
以前項方法得財產上不法之利益或使第三人得之者，亦同。
前二項之未遂犯罰之。
洗錢防制法第14條
有第二條各款所列洗錢行為者，處7年以下有期徒刑，併科新臺
幣5百萬元以下罰金。
前項之未遂犯罰之。
前二項情形，不得科以超過其特定犯罪所定最重本刑之刑。